臺灣桃園地方法院小額民事判決
110年度壢保險小字第603號
原      告  富邦產物保險股份有限公司

法定代理人  賴榮崇  


訴訟代理人  張盈晴  
被      告  羅玉書  


上列當事人間請求損害賠償事件，本院於民國111年3月23日言詞
辯論終結，判決如下：
    主  文
一、被告應給付原告新臺幣（下同）1萬3,969元，及自民國110
    年10月16日起至清償日止，按年息5％計算之利息。
二、原告其餘之訴駁回。
三、訴訟費用1,000元，由被告負擔500元，餘由原告負擔。
四、本判決原告勝訴部分得假執行。
    事實及理由
一、被告未於言詞辯論期日到場，核無民事訴訟法第386條所列
    各款情形，依原告之聲請，由其一造辯論而為判決。　　
二、原告主張：被告於民國108年7月13日16時33分許，無照駕駛
    由原告所承保車牌號碼00-0000號自用小客車（下稱系爭車
    輛），行經桃園市楊梅區中山路與貴山街口處，未依標線行
    駛且於多車道右轉彎未先駛入外車道貿然右轉彎進入貴山街
    ，不慎與同向沿中山路直行，由訴外人顏宏成騎乘搭載訴外
    人柳宏佩之車牌號碼000-000號普通重型機車發生擦撞，致
    顏宏成、柳宏佩受有傷害。原告已依強制汽車責任保險契約
    賠付顏宏成2萬1,198元、柳宏佩6,740元（與特別補償基金
    各攤半數），依侵權行為之法律關係及強制汽車責任保險法
    第29條第1項第5款規定，提起本件訴訟等語，並聲明：被告
    應給付原告2萬7,938元，及自起訴狀繕本送達翌日起至清償
    日止，按週年利率5%計算之利息。
三、被告未於言詞辯論期日到場，亦未提出書狀為任何聲明或陳
    述。　　
四、本院之判斷
(一)原告主張之事實，業據提出與所述相符之道路交通事故當事
    人登記聯單、道路交通事故現場圖、駕照現況查詢、道路交
    通事故照片黏貼紀錄表、天成醫院診斷證明書、員生醫院診
    斷證明書、仁生中醫診所診斷證明書暨門診醫療費用收據台
    灣大車隊網路叫車系統車資估算、交通費用證明書、看護證
    明、天成醫院急診、住院及門診醫療費用收據、免用發票收
    據、統一發票（二聯式）及賠付明細查詢畫面等件影本為證
    ，復經本院依職權調取道路交通事故卷宗查明屬實，又被告
    對於原告主張之事實，已於相當時期受合法通知，卻未於言
    詞辯論期日到場，亦未提出書狀爭執，依民事訴訟法第436
    條之23、第436條第2項、第280條第3項本文準用同條第1項
    本文規定，視同自認，堪信原告主張為真實。
(二)按因故意或過失，不法侵害他人之權利者，負損害賠償責任
    ；汽車、機車或其他非依軌道行駛之動力車輛，在使用中加
    損害於他人者，駕駛人應賠償因此所生之損害。但於防止損
    害之發生，已盡相當之注意者，不在此限，民法第184條第1
    項前段、第191條之2分別定有明文。次按汽車駕駛人，駕駛
    執照業經吊銷、註銷仍駕駛小型車或機車者，處6,000元以
    上12,000元以下罰鍰，並當場禁止其駕駛；被保險人有違反
    道路交通管理處罰條例第21條或第21條之1規定而駕車，致
    被保險汽車發生汽車交通事故者，保險人仍應依強制汽車責
    任保險法規定負保險給付之責。但得在給付金額範圍內，代
    位行使請求權人對被保險人之請求權，道路交通管理處罰條
    例第21條第1項第4款，強制汽車責任保險法第29條第1項第5
    款分別定有明文。查，本件因被告違規駕駛之過失行為，致
    顏宏成、柳宏佩受有傷害，應對其二人負侵權行為損害賠償
    責任，且被告係於駕照經註銷後仍駕駛原告所承保之系爭車
    輛發生事故，原告既已對顏宏成、柳宏佩為保險給付共計2
    萬7,938元，自得在此給付範圍內代位行使顏宏成、柳宏佩
    對被告之侵權行為損害賠償請求權。
(三)次按損害之發生或擴大，被害人與有過失者，法院得減輕賠
    償金額或免除之；前二項之規定，於被害人之代理人或使用
    人與有過失者，準用之。民法第217條第1項、第3項定有明
    文。此項規定之目的，在謀求加害人與被害人間之公平，故
    在裁判上法院得以職權減輕或免除之。次按，本規則用詞，
    定義如下：一、汽車：指在道路上不依軌道或電力架線而以
    原動機行駛之車輛（包括機車）；汽車駕駛人有飲用酒類或
    其他類似物後其吐氣所含酒精濃度達每公升0.15毫克或血液
    中酒精濃度達百分之0.03以上者，不得駕車。道路交通安全
    規則第1條第1項第1款、第114 條第2 款分別定有明文。經
    查，顏宏成於警詢時陳稱：事發前喝了4瓶易開罐啤酒，喝
    到下午1時30分左右，經警方檢測為0.29MG/L。事發當時沒
    有看見對方是由哪裡冒出來的等語（見本院卷第96及背面）
    ，並有當事人酒精測定紀錄表1紙在卷可參，參以柳宏佩於
    警詢中證述：當時我們行駛於外側車道，有一部自客車突然
    要右轉彎等語互核，益見顏宏成因酒後判斷力及控制力降低
    ，已達酒醉不能安全駕駛之程度竟仍騎乘機車，對於系爭車
    輛之行向注意力降低，而全未發現系爭車輛已經駛來，是顏
    宏成之酒駕行為亦應為本件之肇事因素。本院斟酌雙方過失
    、原因力程度，被告與顏宏成同為肇事因素，各應負擔5成
    之肇事責任。又後座之乘客柳宏佩因藉顏宏成載送而擴大其
    活動範圍，應認顏宏成為其使用人，依前開法條規定，應將
    顏宏成之過失視同柳宏佩之過失。是本件原告得請求前揭金
    額經過失相抵後，為1萬3,969元（計算式：27,938×50%＝13,
    969）。
五、綜上所述，原告依侵權行為之法律關係及強制汽車責任保險
    法第29條第1項第5款規定，請求被告給付原告1萬3,969元，
    及自起訴狀繕本送達翌日即110年10月16日起至清償日止，
    按年息5%計算之法定遲延利息，為有理由，應予准許，逾此
    範圍之請求，則無理由，應予駁回。
六、本件原告勝訴部分，係依民事訴訟法第436條之8第1項規定
    適用小額程序所為被告敗訴之判決，依同法第436條之20規
    定，應依職權宣告假執行。
七、訴訟費用負擔之依據：民事訴訟法第79條，並依職權確定訴
    訟費用額為1,000元（即第一審裁判費）。
中　　華　　民　　國   111 　年　　3　　 月　 　31　　日
                  中壢簡易庭  法  官  劉哲嘉
以上正本證明與原本無異。
如不服本判決，須以違背法令為理由，於判決送達後20日內向本
庭（桃園市○○區○○路0 段000 號）提出上訴狀。（須按他造
當事人之人數附繕本）。
中　　華　　民　　國　 111 　年　　3　　月　　  31　　日
                              書記官  鄭履任                  
附錄：
一、民事訴訟法第436條之24第2項：
    對於小額程序之第一審裁判上訴或抗告，非以其違背法令為
    理由，不得為之。
二、民事訴訟法第436條之25：
    上訴狀內應記載上訴理由，表明下列各款事項：
    （一）原判決所違背之法令及其具體內容。
    （二）依訴訟資料可認為原判決有違背法令之具體事實。
三、民事訴訟法第471條第1項：（依同法第436 條之32第2 項規
    定於小額事件之上訴程序準用之）上訴狀內未表明上訴理由
    者，上訴人應於提起上訴後20日內，提出理由書於原第二審
    法院；未提出者，毌庸命其補正，由原第二審法院以裁定駁
    回之。